【裁判字號】    95,易,92
【裁判日期】    950227
【裁判案由】    商標法
【裁判全文】
臺灣板橋地方法院刑事判決                95年度易字第92號
公  訴  人  臺灣板橋地方法院檢察署檢察官
被      告  乙○○
上列被告因違反商標法案件，經檢察官提起公訴（94年度偵字第
19743 號），被告於準備程序中就被訴事實為有罪之陳述，經本
院合議庭裁定由受命法官獨任進行簡式審判程序，本院判決如下
：
    主  文
乙○○連續明知為未得商標權人同意，於同一商品使用相同之註
冊商標之商品而販賣，累犯，處有期徒刑陸月，如易科罰金，以
參佰元折算壹日。扣案如附表所示菸品均沒收。
    事  實
一、乙○○前因違反藥事法案件，經臺灣臺北地方法院以93年度
    訴字第861 號判決判處有期徒刑5 月，如易科罰金，以銀元
    300 元折算1 日確定，於民國93年12月28日易科罰金執行完
    畢。詎不知悛悔，明知「Davidoff」、「MILD SEVEN」、「
    峰」、「ALPHABET R」、「555 」、「長壽」等商標及圖，
    分係瑞士商大衛朵夫公司、日商日本香煙產業股份有限公司
    、英商雅達菸草有限公司及臺灣菸酒股份有限公司分別向經
    濟部中央標準局（現改制為經濟部智慧財產局）申請核准註
    冊取得商標專用權，指定使用於菸類商品，現均仍在專用期
    間內，未經商標專用權人之授權，不得於同一或類似商品上
    ，使用相同或近似之商標圖樣文字。而其明知某真實姓名年
    籍不詳、綽號「阿龍」之成年男子所提供之「Davidoff 」
    、「MILD SEVEN」、「峰」、「ALPHABET R」、「555 」、
    「長壽」等菸品，均係未得商標權人同意，於同一商品使用
    相同註冊商標之商品，猶於94年8 月8 日前某日，以每箱（
    50條）新臺幣（下同）1000元至1500元之價格，在臺北縣中
    和市○○路○ 段142 巷17弄11號住處，向「阿龍」購買前述
    仿冒商標之菸品後，基於販賣仿冒商標商品之概括犯意，自
    94年8 月8 日起，在臺北縣三重市○○路與力行路口附近之
    「大同公園」，以每條香煙250 元之價格，販售予不特定人
    。嗣為警於同年9 月9 日下午1 時15分許，持搜索票在上址
    執行搜索而查獲，並扣得如附表所示仿冒商標之菸品。
二、案經臺北市政府警察局萬華分局移送臺灣板橋地方法院檢察
    署檢察官偵查起訴。
    理  由
一、上揭事實，業據被告乙○○於本院審理時坦承不諱，核與告
    訴代理人甲○○於警詢中指訴之情節相符，且經證人郭旭東
    於警詢中及證人黃福亨、楊慶濱於檢察官訊問時具結證述明
    確，並有附表所示仿冒商標之菸品扣案可資佐證。而前開扣
    案菸品分經傑太日煙國際股份有限公司、新加坡商帝國菸草
    股份有限公司臺灣分公司、英美菸草臺灣公司、臺灣菸酒股
    份有限公司鑑定、比對結果，均係仿冒商標之商品，有傑太
    日煙國際股份有限公司94年9 月19日JTＺ○○○○○○○○○5 號函、
    新加坡商帝國菸草股份有限公司臺灣分公司94年9 月30日94
    年營字第140 號函、英美菸草臺灣公司94年9 月30日函、臺
    灣菸酒股份有限公司94年9 月19日台菸酒菸字第0940019741
    號函各1 件附卷足稽。此外，復有中華民國商標註冊證、經
    濟部智慧財產局商標檢索資料、現場照片6 幀等存卷為憑，
    俱徵被告前揭不利於己之自白與事實相符。綜上本案事證明
    確，被告犯行堪予認定。
二、核被告所為，係犯商標法第82條之販賣仿冒商標商品罪。被
    告販賣仿冒商標商品前之陳列行為，為其販賣之高度行為所
    吸收，不另論罪。被告先後多次販賣犯行，時間緊接，所犯
    為構成要件相同之罪名，顯係基於概括犯意反覆實施，為連
    續犯，應依刑法第56條規定論以一罪，並加重其刑。又被告
    有如本判決事實欄所述論罪科刑之執行紀錄，有臺灣高等法
    院被告前案紀錄表可按，其於有期徒刑執行完畢後5 年內再
    犯上開有期徒刑以上之罪，為累犯，應依刑法第47條規定，
    加重其刑，並與連續犯之加重，遞加重之。爰審酌被告之素
    行、智識程度，犯罪之動機、目的、手段，及其為牟小利，
    恣意販賣仿冒商標之商品，嚴重損害我國國際形象，兼衡其
    販賣仿冒商標商品之期間、數量、所獲利益，對於註冊商標
    商品之商譽、銷售及市場競爭秩序所肇危害，暨其犯罪後之
    態度等一切情狀，量處如主文所示之刑，並諭知易科罰金之
    折算標準，以資懲儆。
三、扣案如附表所示物品，係所販賣仿冒商標之商品，不問屬於
    犯人與否，應依商標法第83條規定沒收之。
據上論斷，應依刑事訴訟法第273 條之1 第1 項、第299 條第1
項前段，商標法第82條、第83條，刑法第11條前段、第56條、第
47條、第41條第1 項前段，罰金罰鍰提高標準條例第2 條，逕以
簡易判決處刑如主文。
本案經檢察官蔡元仕到庭執行職務。
中    華    民    國    95    年    2     月    27    日
                        刑事第一庭  法  官  廖  怡  貞
以上正本證明與原本無異
如不服本判決，得自收受送達之日起10日內向本院提出上訴狀，
上訴於臺灣高等法院（須附繕本）。
                                    書記官  陳  淑  芳
中    華    民    國    95    年    2     月    27    日
附錄本案論罪科刑法條
商標法第82條
明知為前條商品而販賣、意圖販賣而陳列、輸出或輸入者，處1
年以下有期徒刑、拘役或科或併科新臺幣5 萬元以下罰金。
附表
┌──┬─────────────┬─────────┐
│編號│仿冒商標之菸名            │數量              │
├──┼─────────────┼─────────┤
│ 1  │峰                        │370 包            │
├──┼─────────────┼─────────┤
│ 2  │555 State Express         │100 包            │
├──┼─────────────┼─────────┤
│ 3  │Mild Seven                │2640包            │
├──┼─────────────┼─────────┤
│ 4  │Davidoff                  │1577包（原扣得1580│
│    │                          │包，其中3 包經送新│
│    │                          │加坡商帝國菸草股份│
│    │                          │有限公司臺灣分公司│
│    │                          │及德國原廠鑑定用罄│
│    │                          │致無法回復原狀，失│
│    │                          │其違禁物之性質，毋│
│    │                          │庸宣告沒收。）    │
├──┼─────────────┼─────────┤
│ 5  │ALPHABET R                │440 包            │
├──┼─────────────┼─────────┤
│ 6  │長壽                      │1380包            │
└──┴─────────────┴─────────┘


司法院資訊處製作；財團法人民間司法改革基金會備份。
